【裁判字號】    96,易,6313
【裁判日期】    970114
【裁判案由】    竊盜
【裁判全文】
臺灣臺中地方法院刑事判決              96年度易字第6313號
公  訴  人  臺灣臺中地方法院檢察署檢察官
被      告  甲○○
上列被告因竊盜案件，經檢察官提起公訴（九十六年度偵字第一
五八七七號），本院判決如下：
    主    文
甲○○共同竊盜，累犯，處有期徒刑肆月，如易科罰金，以新臺
幣壹仟元折算壹日，減為有期徒刑貳月，如易科罰金，以新臺幣
壹仟元折算壹日。
    犯罪事實
一、甲○○曾犯有違反懲治盜匪條例、違反職役職責、竊盜、偽
    造文書、違反毒品危害防制條例等多次犯罪前科，其中於民
    國九十五年間因犯贓物及違反毒品危害防制條例等罪，經本
    院及臺灣高等法院臺中分院分別判處有期徒刑四月、七月確
    定，嗣經臺灣高等法院臺中分院合併定其應執行有期徒刑十
    月確定，甫於九十五年十月二十九日縮刑期滿執行完畢。詎
    仍不知悔改，因缺錢花用，與蔡穎澤（所涉竊盜犯行，由檢
    察官另行偵辦）共同基於意圖為自己不法所有之犯意聯絡，
    於九十六年四月二十二日上午七時許，由蔡穎澤騎乘機車搭
    載甲○○，行經臺中縣大雅鄉秀山村之長發宮廣場前，二人
    見當時該地點正在準備喜宴，遂趁丙○○未及注意之際，徒
    手竊取丙○○所有放置於該處之鋁製菜盤一百八十六只（「
    起訴書誤載為六十只」，重約六十九‧五公斤），得手後逃
    離現場。嗣分別將前開所竊得之菜盤三十只出售予何慶田經
    營之瑞榮廢五金資源回收場（何慶田所犯贓物犯行，業經臺
    灣臺中地方法院檢察署檢察官以九十六年度偵字第七二六四
    號、一一二九六號為緩起訴處分確定）及其中一百五十六只
    出售予不知情之林善治經營之宏源資源回收場（林善治所涉
    贓物犯行，則由檢察官另為不起訴處分），共計得款四千九
    百三十元後，朋分花用完畢。
二、案經臺中縣警察局豐原分局報告臺灣臺中地方法院檢察署檢
    察官偵查起訴。
    理  由
一、按現行刑事訴訟法為保障被告之反對詰問權，排除具有虛偽
    危險性之傳聞證據，以求實體真實之發見，於該法第一百五
    十九條第一項明定被告以外之人於審判外之言詞或書面陳述
    ，除法律有規定者外，不得作為證據。又被告以外之人於偵
    查中向檢察官所為之陳述，除顯有不可信之情況者外，得為
    證據；而刑事訴訟法第一百五十九條之一至第一百五十九條
    之四有傳聞法則之例外規定，且被告以外之人於審判外之陳
    述，雖不符前四條之規定，而經當事人於審判程序同意作為
    證據，法院審酌該言詞陳述或書面陳述作成時之情況，認為
    適當者，亦得為證據；當事人、代理人或辯護人於法院調查
    證據時，知有第一百五十九條第一項不得為證據之情形，而
    未於言詞辯論終結前聲明異議者，視為有前項之同意，刑事
    訴訟法第一百五十九條之一第二項、第一百五十九條之五分
    別定有明文。本件檢察官、被告並未就被告以外之證人丙○
    ○、何慶田、林善治於警詢中，及證人林善治於偵查時所為
    之陳述有所爭執，且迄於言詞辯論終結前，均未主張有刑事
    訴訟法第一百五十九條第一項不得為證據之情形，是應認已
    同意作為證據，且經本院審酌後，認無不適當或顯有不可信
    之情況，應認均有證據能力，合先敘明。
二、上揭犯罪事實，業據被告甲○○於偵、審中坦承不諱，核與
    證人即被害人丙○○於警訊時所為之指述、證人何慶田於警
    詢時所為之證述、及證人林善治於警詢、偵訊時所為之證述
    情節相符，並有林善治所提出吳剛勳於資源回收場之登記資
    料一份附卷可稽。足見被告之自白與事實相符，本件事證明
    確，被告犯行洵堪認定。
二、核被告甲○○所為，係犯刑法第三百二十條第一項之普通竊
    盜罪。被告甲○○與另案被告蔡穎澤就上開竊盜犯行，有犯
    意聯絡及行為分擔，均為共同正犯。又被告於九十五年間因
    犯贓物及違反毒品危害防制條例等罪，經本院及臺灣高等法
    院臺中分院分別判處有期徒刑四月、七月確定，嗣經臺灣高
    等法院臺中分院合併定其應執行有期徒刑十月確定，甫於九
    十五年十月二十九日縮刑期滿執行完畢等情，有臺灣高等法
    院被告前案紀錄表在卷足憑，茲於五年內因故意再犯本件有
    期徒刑以上之罪，為累犯，應依法加重其刑。爰審酌被告曾
    犯有違反懲治盜匪條例、違反職役職責、竊盜、偽造文書、
    違反毒品危害防制條例等多次犯罪前科，此有臺灣高等法院
    被告前案紀錄表在卷可查，足見其素行不良，量刑本不宜過
    輕，惟念被告於偵審中坦承犯行，態度良好已知悔悟，且本
    件所竊取之財物，係鋁製菜盤價值非鉅，竊取手段平和等一
    切情狀，量處如主文所示之刑，並諭知易科罰金之折算標準
    ，以資懲儆。末查被告所為本件犯行之犯罪時間係在九十六
    年四月二十四日以前，合於中華民國九十六年罪犯減刑條例
    所規定減刑條件，應依該條例第二條第一項第三款規定減其
    刑期二分之一，並諭知易科罰金之折算標準。
據上論斷，應依刑事訴訟法第二百九十九條第一項前段，刑法第
二十八條、第三百二十條第一項、第四十七條第一項、第四十一
條第一項前段，中華民國九十六年罪犯減刑條例第二條第一項第
三款、第七條第一項，刑法施行法第一條之一第一項、第二項前
段，判決如主文。
本案經檢察官乙○○到庭執行職務。
中    華    民    國    97    年    1    月    14    日
                  臺灣臺中地方法院刑事第二庭
                              法  官 許金樹
上正本證明與原本無異。
如不服本判決，應於送達後十日內向本院提出上訴狀（須附繕本
），上訴於臺灣高等法院臺中分院。
上訴書狀如未敘述理由，應於上訴期間屆滿後20日內補提理由書
狀於本院。（應敘述具體理由並附繕本）。
                              書記官 王崑煜
中    華    民    國    97    年    1    月    14    日
附錄論罪科刑法條
刑法第三百二十條第一項
意圖為自己或第三人不法之所有，而竊取他人之動產者，為竊盜
罪，處五年以下有期徒刑、拘役或五百元以下罰金。


司法院資訊處製作；財團法人民間司法改革基金會備份。
